【裁判字號】    98,消債清,101
【裁判日期】    980604
【裁判案由】    清算事件
【裁判全文】
台灣台中地方法院民事裁定           98年度消債清字第101號
    聲  請  人
    即  債務人  甲○○
    相  對  人
    即  債權人  台新國際商業銀行股份有限公司
    法定代理人  子○○
    相  對  人
    即  債權人  安泰商業銀行股份有限公司
    法定代理人  邱正雄
    相  對  人
    即  債權人  中國信託商業銀行股份有限公司
    法定代理人  丑○○
    相  對  人
    即  債權人  台北富邦商業銀行股份有限公司
    法定代理人  己○○
    相  對  人
    即  債權人  花旗(台灣)商業銀行股份有限公司
    法定代理人  張兆順
    相  對  人
    即  債權人  渣打國際商業銀行股份有限公司
    法定代理人  辛○○
    相  對  人
    即  債權人  聯邦商業銀行股份有限公司
    法定代理人  乙○○
    代  理  人  庚○○
    相  對  人
    即  債權人  台灣美國運通國際股份有限公司
    法定代理人  戊○○
    相  對  人
    即  債權人  金陽信資產管理股份有限公司
                （原「陽信商業銀行股份有限公司」）
    法定代理人  丙○○
    相  對  人
    即  債權人  荷商荷蘭銀行股份有限公司台北分公司
    法定代理人  癸○○
    相  對  人
    即  債權人  香港商香港上海匯豐銀行股份有限公司
                （原「中華商業銀行股份有限公司」）
    法定代理人  寅○○
    相  對  人
    即  債權人  玉山商業銀行股份有限公司
    法定代理人  壬○○
    代  理  人  丁○○
上列當事人聲請消費者債務清理事件，本院裁定如下：
    主      文
債務人甲○○自中華民國98年6月4日16時起開始清算程序，並同
時終止清算程序。
    理      由
一、按更生方案未依消費者債務清理條例第59條、第60條規定可
    決時，除有該條例第64條規定之情形外，法院應以裁定開始
    清算程序，消費者債務清理條例第61條定有明文。又法院開
    始清算程序之裁定，應載明其年、月、日、時，並即時發生
    效力；債務人之財產不敷清償清算程序之費用時，法院應裁
    定開始清算程序，並同時終止清算程序，同條例第83條第 1
    項、第85條第1項分別定有明文。
二、經查：
  (一)本件債務人聲請更生，前雖經本院於97年 7月15日裁定開始
    更生程序在案，惟債務人所提之更生方案，卻未能依消費者
    債務清理條例第59條、第60條規定獲得債權人會議之可決（
    除債權人「聯邦商業銀行股份有限公司」未表示意見外，其
    餘債權人均表示不同意）。而聲請人於98年3月25 日所提正
    式更生方案，對積欠之新臺幣 (下同）3,208,495 元債務，
    僅願分72期每月償還12,000元，償還百分之26.92 之債務，
    清償比例顯然過低。
  (二)矧，依債權人所提出債務人之前之消費明細觀之，債務人於
    92年12月1日透過安泰商業銀行股份有限公司代償債務112,2
    54元、93年 3月11日透過荷商荷蘭銀行股份有限公司台北分
    公司代償債務121,000元、93年9月22日透過中國信託商業銀
    行股份有限公司代償債務288,000元、94年1月24日透過美國
    運通銀行股份有限公司代償債務80,000元、94年 4月28日透
    過陽信商業銀行股份有限公司代償債務47,000元、94年10月
    18日透過聯邦商業銀行股份有限公司代償債務140,000元、9
    4年11月30日透過安泰商業銀行股份有限公司代償債務111,4
    79元，本即應知所制制消費，惟債務人於92年12月份整體消
    費180,414元（其中代償112,254元、預借現金39,000元、全
    虹通訊4,911元、自然美17,269元、吉尼精品童裝2,400元、
    中友百貨2,980元、活力點子精品小舖1,600元）、93年 1月
    份整體消費74,884元（預借現金55,000元、台灣莎曼莎百貨
    3,760元、吉尼精品童裝6,100元 、明姿精品店2,500元、華
    歌爾琦琦專賣店3,500元、大都會人壽4,024元）、93年 2月
    份整體消費48,494元（預借現金37,500元、中友百貨 1,420
    元、華歌爾琦琦專賣店4,000元）、93年5月在自然美消費14
    ,800 元、93年6月21日在自然美消費9,950元、93年7月份在
    明姿精品店消費9,594元 、93年10月份整體消費43,365元（
    其中預借現金20,000元、百貨公司4,267元、明姿精品店3,3
    94元、老牛皮大里店4,360元）、93年11月份整體消費70,42
    5元（其中預借現金20,000元、寶美護膚24,618元、自然美4
    ,102 元、明姿精品店6,874元）、94年1月份整體消費346,4
    43元（代償80,000元、信用貸款250,000元、自然美4,102元
    、明姿精品店2,520元）、94年3月11日、15日在中友百貨消
    費16,236元、94年3月18日在麗嬰房消費18,703元、94年4月
    份整體消費68,479元、94年 6月13日、26日在中友百貨消費
    8,178元、94年6月19日在麗嬰房消費8,000元、94年8月份整
    體消費81,248元（其中麗嬰房13,000元、老牛皮大里店5,00
    8元、阿瘦皮鞋3,180元、預借現金40,000元）、94年 9月份
    整體消費123,341元（其中60,000元、麗嬰房8,000元、百貨
    公司13,564元、精品、服飾17,751元、阿瘦皮鞋10,335元）
    、94年10月份整體消費208,936元（其中代償140,000元、預
    借現金45,000元、寶美護膚14,395元 、百貨公司3,563元）
    、94年11月份整體消費175,243元（其中代償111,479元、預
    借現金20,000元、中友百貨8,041元 、精品、服飾10,413元
    、聯強電信11,300元、阿瘦皮鞋1,937元） 、94年12月份整
    體消費88,767元（其中預借現金55,000元、寶美護膚12,510
    元）、95年 1月份整體消費64,724元（其中預借現金41,000
    元、車寶貝汽車百貨8,752元、明姿精品店6,646元、阿瘦皮
    鞋1,200元）、95年2月份整體消費90,840元（其中預借現金
    85,000元）、95年3月份整體消費149,264元（其中百貨公司
    6,144元、自然美25,576元、HOPP68,896元）、95年6月份整
    體消費438,021元（其中借新還舊115,074元、通信貸款320,
    992元）等有非日常生活所需之消費，此有債權人提出之消
    費明細及本院製作之消費明細表附卷可稽，故難認債務人之
    更生方案條件係屬公允。
  (三)從而，本件自不符合得由法院逕以裁定認可更生方案之要件
    。
三、再查，依據債務人所提財產及收入狀況說明書所載，其並無
    財產，再參酌本件清算程序之規模，堪認債務人之財產應不
    敷清償清算程序之費用，爰依上開規定裁定開始本件清算程
    序，並同時終止清算程序。
中    華    民    國    98    年    6     月    4     日
                  民事庭法  官   顏世傑
上為正本係照原本作成
「開始清算程序」之裁定不得抗告，如不服「同時終止清算程序
」之裁定，應於裁定送達後10日內，以書狀向本院提出抗告，並
繳納抗告費新臺幣1000元。
中    華    民    國    98    年    6     月    4     日
                        書記官   吳美鳳


司法院資訊處製作；財團法人民間司法改革基金會備份。
